臺灣高雄地方法院刑事判決　　　　　　 100年度易字第1594號
公　訴　人　臺灣高雄地方法院檢察署檢察官
被　　　告　吳鴻昇
上列被告因竊盜案件，經檢察官提起公訴（100年度偵字第2763
4號），被告於準備程序為有罪之陳述，經本院裁定依簡式審判
程序審理，判決如下：
    主  文
吳鴻昇犯如附表所示之罪，各處如附表主文欄所示之刑。應執行
有期徒刑貳年陸月。
    事  實
一、吳鴻昇前因施用毒品案件，經本院以93年度簡上字第729號
    判處應執行刑有期徒刑1年4月確定；又因施用毒品案件，經
    本院以94年度易字第625號判處有期徒刑9月確定，上開2案
    接續執行，於民國96年2月13日因縮短刑期假釋出監，假釋
    期間付保護管束，於96年6月21日保護管束期滿未經撤銷假
    釋視為已執行完畢。其又因竊盜、施用毒品等案件，經本院
    96年度易字第3900號、97年度審簡字第626號、97年度審易
    字第500號分別判處有期徒刑4月、4月、3月、7月、3月確定
    ，嗣經本院97年度審聲字第2062號裁定應執行有期徒刑1年3
    月確定；復因竊盜、施用毒品等案件，經本院97年度審簡字
    第2450號、97年度審簡字第4394號、97年度簡字第894號、
    分別判處有期徒刑4月、5月、5月確定，亦經本院97年度審
    聲字第4023號裁定應執行有期徒刑1年確定；上開2裁定合併
    執行，甫於99年4月28日縮短刑期假釋出監，於99年6月10日
    假釋期滿未經撤銷視為執行完畢。詎其仍不知悔改，竟意圖
    為自己不法所有，而基於竊盜之犯意，或獨自一人，或分別
    與真實姓名年籍不詳、綽號「阿家」之成年男子共同基於竊
    盜之犯意聯絡，於附表所示之時間、地點，以附表所示之方
    式，竊取如附表所示林傳貴等人所管領之物。嗣於100年9月
    28日20時20分許，吳鴻昇又前往高雄市○○區○○路67號1
    樓後側「台電材料廠」伺機行竊，尚未及著手之際，為廠區
    人員楊孟德發現報警而當場查獲，並扣得其所有之白色塑膠
    袋1只。
二、案經高雄市政府警察局楠梓分局移請臺灣高雄地方法院檢察
    署檢察官偵查起訴。
    理  由
一、本案被告吳鴻昇所犯均係死刑、無期徒刑、最輕本刑為3年
    以上有期徒刑以外之罪，其於本院準備程序中就被訴事實為
    有罪之陳述，經本院告知簡式審判程序之旨，並聽取檢察官
    、被告之意見後，認無不得或不宜改依簡式審判程序進行之
    情事，由本院依刑事訴訟法第273條之1第1項規定，裁定進
    行簡式審判程序。又本案卷內之人證、物證、書證等證據，
    依刑事訴訟法第273條之2規定，不受同法第159條第1項關於
    傳聞法則規定之限制，依法均有證據能力，合先敘明。
二、上開犯罪事實，迭據被告吳鴻昇於偵查及本院審理時坦承不
    諱（偵卷第50至51頁、第60至61頁；本院卷第21至23頁、第
    67頁背面、第71頁背面），核與證人林傳貴、林志隆、古志
    光、莊宗霖、陳福明於警詢及證人楊孟德於警詢、偵查時證
    述之情節相符（警卷第11至13頁、第19至20頁、第22至23頁
    、第25至26頁、第35至36頁、第43至44頁、第46至47頁，偵
    卷第52至53頁），並有高雄市政府警察局楠梓分局現場勘查
    報告暨現場採證照片（附表編號1 楠梓國小廚房竊盜案）、
    高雄市政府警察局100年7月28日高市警楠分偵字第100072
    20101-2號刑事案件證物採驗紀錄表（附表編號4翠屏國中小
    廚房竊盜案）、高雄市政府警察局楠梓分局刑案現場勘查報
    告暨現場採證照片（附表編號4翠屏國中小廚房竊盜案）、
    高雄市政府警察局100年9月27日高市警鑑字第1000081412號
    鑑定書（附表編號4翠屏國中小廚房竊盜案）、高雄市政府
    警察局100年8月28日高市警鑑字第1000071240號鑑定書（附
    表編號1楠梓國小廚房竊盜案、附表編號2五林國小四年忠班
    教室竊盜案、附表編號3五林國小電器室竊盜案）、車牌號
    碼ZF-7231號自小客車車輛詳細資料報表、高雄市政府警察
    局100年9月5日高市警楠分偵字第10009050101-  2號刑事案
    件證物採驗紀錄表、高雄市政府警察局楠梓分局扣押筆錄暨
    扣押物品目錄表、高雄縣政府警察局（現改制為高雄市政府
    警察局）岡山分局刑案現場勘查報告暨現場採證照片（附表
    編號2五林國小四年忠班教室竊盜案、附表編號3五林國小電
    器室竊盜案）各1份及高雄市政府警察局岡山分局橋頭分駐
    所受理刑事案件報案三聯單（99年9月21日：附表編號2五林
    國小四年忠班教室遭竊案、99年9月23日：附表編號3五林國
    小電器室遭竊案）2紙、車牌號碼ZF-7231號白色自小客車照
    片2張、楠梓國小廚房遭竊現場照片6張、警方帶同被告回案
    發現場採證照片15張、扣押物照片1張、現場採證物品照片2
    張、在卷為憑（警卷第14至18頁、第21頁、第24頁、第27至
    34頁、第37至49頁、第55至66頁；偵卷第30頁、第34頁；本
    院卷第31至39頁），足認被告上開任意性之自白與事實相符
    ，堪以採信。本案事證明確，被告犯行洵堪認定。
三、新舊法比較：
    本件被告行為後，刑法第321條第1項業於100年1月26日修正
    公布，並於同年月28日生效施行。按行為後法律有變更者，
    適用行為時之法律，但行為後之法律有利於行為人者，適用
    最有利於行為人之法律，刑法第2條第1項定有明文。查修正
    前刑法第321條第1項規定：「犯竊盜罪而有左列情形之一者
    ，處6月以上、5年以下有期徒刑：一、於夜間侵入住宅或有
    人居住之建築物、船艦或隱匿其內而犯之者。二、毀越門扇
    、牆垣或其他安全設備而犯之者。三、攜帶兇器而犯之者。
    四、結夥三人以上而犯之者。五、乘火災、水災或其他災害
    之際而犯之者。六、在車站或埠頭而犯之者」；修正後刑法
    第321條第1項則規定：「犯竊盜罪而有下列情形之一者，處
    6月以上、5年以下有期徒刑，得併科新臺幣10萬元以下罰金
    ：一、侵入住宅或有人居住之建築物、船艦或隱匿其內而犯
    之者。二、毀越門扇、牆垣或其他安全設備而犯之者。三、
    攜帶兇器而犯之者。四、結夥三人以上而犯之者。五、乘火
    災、水災或其他災害之際而犯之者。六、在車站、埠頭、航
    空站或其他供水、陸、空公眾運輸之舟、車、航空機內而犯
    之者」，經比較新舊法之規定，新法法定刑除增加「得併科
    10萬元以下罰金」之罰金刑外，並刪除原第1款「於夜間」
    之要件，且就第6款增加「航空站、其他供水、陸、空公眾
    運輸之舟、車、航空機內」之要件，核均屬加重刑罰或擴大
    加重竊盜構成要件之涵攝範圍，是修正後刑法第321條第1項
    之規定並未較有利於行為人，自應適用修正前刑法第321條
    第1項之規定。
四、論罪科刑：
  （一）按刑法第321條第1項第3款之攜帶兇器竊盜罪，係以行
        為人攜帶兇器竊盜為其加重條件，此所謂兇器，其種類
        並無限制，凡客觀上足對人之生命、身體、安全構成威
        脅，具有危險性之兇器均屬之，且祇須行竊時攜帶此種
        具有危險性之兇器為已足，並不以攜帶之初有行兇之意
        圖為必要（最高法院79年臺上字第5253號判例意旨參照
        ）。查被告用以行竊如附表編號3「五林國小」電器室
        內變電箱之活動扳手雖未扣案，然活動扳手亦為金屬製
        品，質地堅硬，又得持以轉鬆變電箱之螺絲，客觀上顯
        足以對人之生命、身體、安全足以構成威脅，而具有危
        險性，自屬兇器無訛。次按已著手於犯罪行為之實行而
        不遂者，為未遂犯；未遂犯之處罰，以有特別規定者為
        限，並得按既遂犯之刑減輕之，刑法第25條第1項、第2
        項分別定有明文。所謂「著手」，係指行為人對於犯罪
        構成事實開始實行而言，依一般社會觀念，咸認行為人
        以竊盜為目的，開始物色搜尋財物時，即與竊盜之「著
        手」行為相當。本件被告所為如附表編號7所示之犯行
        ，其基於竊取財物之犯意，進入高雄市○○區○○路67
        號1樓後側「台電材料廠」，翻搜其內物品，顯已著手
        於竊盜行為之實行，僅因適為廠區人員楊孟德發現，未
        及行竊得手而不遂，自應論以竊盜未遂罪。
  （二）核被告如附表編號1、2、4、5所為，均係犯刑法第320
        條第1項之竊盜罪；如附表編號3所為，係犯修正前刑法
        第321條第1項第3款之攜帶兇器竊盜罪；如附表編號6所
        為，係犯刑法第321條第1項第2款之逾越牆垣竊盜罪；
        如附表編號7所為，係犯刑法第320條第3項、第1項之竊
        盜未遂罪；如附表編號8所為，係犯刑法第321條第1項
        第2款之逾越牆垣竊盜罪。
  （三）被告就附表編號6所示之犯行，與綽號「阿家」之成年
        男子間有犯意聯絡與行為分擔，應論以共同正犯。被告
        所犯如附表編號1至8所示之8罪，犯意各別、行為互殊
        ，應予分論併罰。
  （四）又被告有上開事實欄所載之前科及執行紀錄，有臺灣高
        等法院被告前案紀錄表1 份附卷可稽（本院卷第7 至19
        ），其受有期徒刑之執行完畢後，5年以內故意再犯本
        件有期徒刑以上之上開8罪，俱為累犯，均應依刑法第
        47條第1項規定，各加重其刑。又被告僅著手於附表編
        號7所示竊盜行為之實施，而尚未竊得財物，為未遂犯
        ，爰依刑法第25條第2項之規定，按既遂之刑度減輕之
        ，並依法先加後減之。
  （五）爰審酌被告前有多次竊盜、施用毒品前科，素行不佳，
        有上開臺灣高等法院被告前案紀錄表1 份在卷可參（本
        院卷第7 至19頁），且被告正值青壯，竟不知悔改，不
        思以正當手段途逕賺取生活所需，而一再任意竊取他人
        之物，實有可議，惟念其事後坦承犯行、態度尚稱良好
        ，並考量被告各次竊盜犯行之犯罪情節、所竊取財物之
        價值、被害人所受損害，並斟酌犯罪動機、目的、手段
        等一切情狀，分別量處如主文所示之刑，並定其應執行
        之刑如主文所示，以資懲儆。
  （六）扣案之白色塑膠袋1只，雖為被告所有之物，惟與本件
        竊盜犯行無關，亦非違禁物，爰不予宣告沒收；至被告
        用以犯附表編號3所示竊盜犯行所用之活動扳手1支，雖
        為其所有之物，然已遭其丟棄等情，業據其供明在卷（
        本院卷第21頁背面），既無積極事證足認該工具現時尚
        屬存在而未滅失，亦非違禁物，為避免日後執行之困難
        ，遂不併予宣告沒收，均附此敘明。
據上論斷，應依刑事訴訟法第273條之1第1項、第299條第1項前
段，刑法第28條、第320條第1項、第321條第1項第2款、第320條
第3項、第1項、第47條第1項、第25條第2項、第51條第5款，修
正前刑法第321條第1項第3款，判決如主文。
本案經檢察官黃世勳到庭執行職務。
中    華    民    國   100    年    11    月    30    日
                  刑事第七庭  法  官  廖華君
以上正本證明與原本無異。
如不服本判決應於收受本判決後10日內向本院提出上訴書狀，並
應敘述具體理由；如未敘述上訴理由者，應於上訴期間屆滿後20
日內向本院補提理由書( 均須按他造當事人之人數附繕本) 「切
勿逕送上級法院」。
中    華    民    國   100    年    12    月    1     日
                              書記官  許珈綺
附錄本判決論罪科刑法條：
中華民國刑法第320條
意圖為自己或第三人不法之所有，而竊取他人之動產者，為竊盜
罪，處5 年以下有期徒刑、拘役或5 百元以下罰金。
意圖為自己或第三人不法之利益，而竊佔他人之不動產者，依前
項之規定處斷。
前二項之未遂犯罰之。
中華民國刑法第321條
犯竊盜罪而有下列情形之一者，處 6 月以上、5 年以下有期徒
刑，得併科新臺幣 10 萬元以下罰金：
一、侵入住宅或有人居住之建築物、船艦或隱匿其內而犯之者。
二、毀越門扇、牆垣或其他安全設備而犯之者。
三、攜帶兇器而犯之者。
四、結夥三人以上而犯之者。
五、乘火災、水災或其他災害之際而犯之者。
六、在車站、埠頭、航空站或其他供水、陸、空公眾運輸之舟、
    車、航空機內而犯之者。
前項之未遂犯罰之。
修正前刑法第321條
犯竊盜罪而有左列情形之一者，處六月以上、五年以下有期徒刑
：
一、於夜間侵入住宅或有人居住之建築物、船艦或隱匿其內而犯
    之者。
二、毀越門扇、牆垣或其他安全設備而犯之者。
三、攜帶兇器而犯之者。
四、結夥三人以上而犯之者。
五、乘火災、水災或其他災害之際而犯之者。
六、在車站或埠頭而犯之者。
前項之未遂犯罰之。
附表：
┌──┬────┬────────┬─────┬───────┐
│編號│犯罪時間│犯罪方式        │被害人    │主文          │
│    ├────┤                │          │              │
│    │犯罪地點│                │          │              │
├──┼────┼────────┼─────┼───────┤
│ １ │96年9月3│吳鴻昇自「楠梓國│「楠梓國小│吳鴻昇犯竊盜罪│
│    │日6 時30│小」大門進入校區│」（學務主│，累犯，處有期│
│    │分許    │後，再打開廚房門│任林傳貴）│徒刑肆月。    │
│    ├────┤進入廚房，徒手竊│          │              │
│    │高雄市楠│取林傳貴所管領、│          │              │
│    │梓區楠梓│放置於廚房內之不│          │              │
│    │路262 號│銹鋼水溝蓋10餘塊│          │              │
│    │「楠梓國│、不銹鋼湯桶1 個│          │              │
│    │小」廚房│、餐盤100 餘個等│          │              │
│    │        │物，得手後離開現│          │              │
│    │        │場，持往他處變賣│          │              │
│    │        │。              │          │              │
├──┼────┼────────┼─────┼───────┤
│ ２ │99年9月1│吳鴻昇自「五林國│「五林國小│吳鴻昇犯竊盜罪│
│    │9日14時 │小」側門進入校區│」（教師兼│，累犯，處有期│
│    │許      │後，再打開四年忠│總務林志隆│徒刑肆月。    │
│    ├────┤班教室門進入教室│）        │              │
│    │高雄縣橋│，徒手竊取林志隆│          │              │
│    │頭鄉（改│所管領、放置於四│          │              │
│    │制後為高│年忠班教室內之藍│          │              │
│    │雄市橋頭│芽無線麥克風1 組│          │              │
│    │區）五林│、無線手寫板1 台│          │              │
│    │路160 號│、單槍投影機1 台│          │              │
│    │「五林國│、DVD 播放機1 台│          │              │
│    │小」四年│、電腦液晶螢幕1 │          │              │
│    │忠班教室│台等物，得手後離│          │              │
│    │        │開現場並攜回家中│          │              │
│    │        │使用，於損壞後丟│          │              │
│    │        │棄。            │          │              │
├──┼────┼────────┼─────┼───────┤
│ ３ │99年9 月│吳鴻昇自「五林國│「五林國小│吳鴻昇犯攜帶凶│
│    │23日8 時│小」側門進入校區│」（教師及│器竊盜罪，累犯│
│    │30分許  │後，再打開電器室│總務林志隆│，處有期徒刑柒│
│    ├────┤門進入電器室內，│）        │月。          │
│    │前開「五│持其所有、客觀上│          │              │
│    │林國小」│足以傷害人之生命│          │              │
│    │電器室  │、身體而可供兇器│          │              │
│    │        │使用之活動扳手1 │          │              │
│    │        │支，轉鬆電器室內│          │              │
│    │        │變電箱之螺絲後，│          │              │
│    │        │竊取林志隆所管領│          │              │
│    │        │、放置於電器室內│          │              │
│    │        │之變電箱1 個，得│          │              │
│    │        │手後離開現場。  │          │              │
├──┼────┼────────┼─────┼───────┤
│ ４ │100  年7│吳鴻昇自「翠屏國│「翠屏國中│吳鴻昇犯竊盜罪│
│    │月21日13│中小」側門進入校│小」（總務│，累犯，處有期│
│    │時許    │區後，再打開廚房│主任古志光│徒刑肆月。    │
│    ├────┤門進入廚房，徒手│）        │              │
│    │高雄市楠│竊取古志光所管領│          │              │
│    │梓區翠屏│、放置於廚房內之│          │              │
│    │路135 號│鋁製水溝蓋10個，│          │              │
│    │「翠屏國│得手後離開現場，│          │              │
│    │中小」廚│持往他處變賣。  │          │              │
│    │房      │                │          │              │
├──┼────┼────────┼─────┼───────┤
│ ５ │100  年8│吳鴻昇駕駛不知情│「楠梓國小│吳鴻昇犯竊盜罪│
│    │月19日9 │友人陳福明所有之│」（總務主│，累犯，處有期│
│    │時許    │車牌號碼ZF-7231 │任莊宗霖）│徒刑肆月。    │
│    ├────┤號白色自小客車至│          │              │
│    │前開「楠│「楠梓國小」，下│          │              │
│    │梓國小」│車走入校區，再打│          │              │
│    │廚房    │開廚房門進入廚房│          │              │
│    │        │後，徒手竊取莊宗│          │              │
│    │        │霖所管領、放置於│          │              │
│    │        │廚房內之白鐵餐盤│          │              │
│    │        │約3 、400 個，得│          │              │
│    │        │手後將所竊得之白│          │              │
│    │        │鐵餐盤約3 、400 │          │              │
│    │        │個搬至前開自小客│          │              │
│    │        │車上駛離現場，持│          │              │
│    │        │往他處變賣。    │          │              │
├──┼────┼────────┼─────┼───────┤
│ ６ │100  年9│吳鴻昇與真實姓名│「台電材料│吳鴻昇共同犯逾│
│    │月23日5 │年籍不詳、綽號「│廠」（台電│越牆垣竊盜罪，│
│    │時許    │阿家」之成年男子│高雄營業處│累犯，處有期徒│
│    ├────┤共乘機車至「台電│橋頭巡修課│刑柒月。      │
│    │高雄市楠│材料廠」廠區外，│專員楊孟德│              │
│    │梓區旗楠│竟共同基於意圖為│）        │              │
│    │路67號1 │自己不法所有之犯│          │              │
│    │樓後側「│意聯絡，由吳鴻昇│          │              │
│    │台電材料│在廠區圍牆外把風│          │              │
│    │廠」    │，「阿家」自廠區│          │              │
│    │        │外徒手攀爬圍牆進│          │              │
│    │        │入廠區後，徒手竊│          │              │
│    │        │取廠區人員楊孟德│          │              │
│    │        │所管領、放置於廠│          │              │
│    │        │區內之銅製PVC 風│          │              │
│    │        │雨線1 批，再將銅│          │              │
│    │        │製PVC 風雨線自圍│          │              │
│    │        │牆內傳出給在外把│          │              │
│    │        │風之吳鴻昇，吳鴻│          │              │
│    │        │昇接獲銅製PVC 風│          │              │
│    │        │雨線後將之放置機│          │              │
│    │        │車腳踏板上，得手│          │              │
│    │        │後與「阿家」共乘│          │              │
│    │        │機車離開現場，持│          │              │
│    │        │往他處變賣，變賣│          │              │
│    │        │所得2 人平分。  │          │              │
├──┼────┼────────┼─────┼───────┤
│ ７ │100  年9│吳鴻昇自「台電材│「台電材料│吳鴻昇犯竊盜未│
│    │月25日4 │料廠」側門走入廠│廠」（台電│遂罪，累犯，處│
│    │時30分  │區，正徒手竊取廠│高雄營業處│有期徒刑月。│
│    ├────┤區人員楊孟德所管│橋頭巡修課│              │
│    │前開「台│領、放置於廠區內│專員楊孟德│              │
│    │電材料廠│之銅製PVC 風雨線│）        │              │
│    │」      │1 批、鐵剪1 支、│          │              │
│    │        │工具1 批（價值約│          │              │
│    │        │）之際，適為楊孟│          │              │
│    │        │德發現，始未得逞│          │              │
│    │        │。              │          │              │
├──┼────┼────────┼─────┼───────┤
│ ８ │100 年9 │吳鴻昇自廠區外徒│「台電材料│吳鴻昇犯逾越牆│
│    │月28日4 │手攀爬圍牆進入廠│廠」（台電│垣竊盜罪，累犯│
│    │時30分  │區後，徒手竊取廠│高雄營業處│，處有期徒刑柒│
│    ├────┤區人員楊孟德所管│橋頭巡修課│月。          │
│    │前開「台│領、放置於廠區內│專員楊孟德│              │
│    │電材料廠│之銅製PVC 風雨線│）        │              │
│    │」      │1 批，得手後離開│          │              │
│    │        │現場，持往他處變│          │              │
│    │        │賣。            │          │              │
└──┴────┴────────┴─────┴───────┘